# 请教VC基金的核算

提问人：johnlock 时间：2014-03-14 13:10:12
目前公司投资了一个VC基金，作为有限合伙人，持有30%份额。该基金主要投资的企业目前都处于亏损状态。如果公司用权益法核算对基金的投资，基金对企业的投资也达到按权益法核算的比例，那么基金需要每年核算自身利润吗？投资的企业都亏损是否会导致基金亏损，从而导致公司确认投资损失？

回答人：chenyiwei
首先要指出：对合伙企业是否具有控制、共同控制或重大影响的判断，尤其不能仅依据持有权益的比例。如公司作为LP确实对该VC基金具有重大影响，该VC基金对被投资企业也有重大影响（且未选择将其投资作为以公允价值计量且其变动计入当期损益的金融资产核算）的，则两次权益法核算的结果最终会体现在公司对VC基金的投资的账面价值和所确认的投资损益中。